【裁判字號】    97,易,2273
【裁判日期】    970915
【裁判案由】    恐嚇取財等
【裁判全文】
臺灣板橋地方法院刑事判決              97年度易字第2273號
公  訴  人  臺灣板橋地方法院檢察署檢察官
被      告  巳○○
上列被告因恐嚇取財等案件，經檢察官提起公訴（九十六年度偵
字第一九七九二號），本院依簡式審判程序判決如下：
    主  文
巳○○共同意圖為自己不法之所有，以恐嚇使人將本人之物交付
，處有期徒刑貳年拾月，扣案如附表二編號一至二十一所示之物
，均沒收；又共同意圖為自己不法之所有，以詐術使人將本人之
物交付，處有期徒刑陸月，扣案如附表二編號一、二、二十二、
二十三所示之物，均沒收。應執行有期徒刑年，扣案如附表二
所示之物，均沒收。
    事  實
一、巳○○與李世平、曾憲祥（以上二人經檢察官另行通緝）、
    李俊賢、梁玉庭（以上二人業經本院以九十六年度易字第二
    八七一號分別判處應執行有期徒刑二年十月、三年確定﹚、
    譚瓊、楊志堅、楊小億（以上三人業經臺灣高等法院以九十
    七年度上易字第一四三七號分別判處有期徒刑二年、緩刑五
    年及有期徒刑六月、六月確定）及姓名年籍不詳綽號「小貫
    」、「阿校」等成年男子，共組電話恐嚇取財及詐欺集團，
    而為下列犯行：
  (一)巳○○與李世平、曾憲祥、梁玉庭及姓名年籍不詳綽號「小
    貫」、「阿校」等成年男子，與李俊賢（除附表一編號十七
    、十九至二十一以外之案件），就附表一編號一之十六、十
    七之二十一之案件，基於共同意圖為自己不法所有，以反覆
    、延續恐嚇取財之犯意聯絡，自民國九十六年三月間起至同
    年六月間止，由曾憲祥先自不詳管道取得人頭帳戶後，將該
    等人頭帳戶之存摺、提款卡及密碼等物，透過貨運之方式寄
    至「空軍一號」客運承德站或三重站，並撥打在臺灣地區之
    梁玉庭所使用之門號00000000 00 號或0000000000號行動電
    話通知其前往收取，梁玉庭取得該等人頭帳戶之提款卡後，
    隨即持至臺北縣三重市附近便利商店內之自動櫃員機測試是
    否可以使用，再將測試結果以簡訊或電話方式回報予曾憲祥
    ，由曾憲祥將堪用之人頭帳戶編號使用。另李俊賢、曾憲祥
    、李世平、「小貫」、「阿校」等人則在大陸地區珠海地區
    撥打電話，對如附表一所示午○○等被害人以附表一編號一
    至十六、編號十八至二十一所示犯罪手法恫稱：「我們現在
    在跑路，需要一筆跑路費，如果不付錢的話，會對公司或是
    家人不利」等言語，使午○○等被害人心生畏懼，分別依指
    示於附表一編號一至十六、編號十八至二十一所示之匯款時
    間，將附表一所示之匯款金額匯入附表一所示各受款之人頭
    帳戶內，曾憲祥等人恐嚇得手後，即在電話或簡訊中，以「
    7 號5 」（表示被害民眾已匯款新臺幣（下同）五萬元進入
    編號七號之人頭帳戶內）、「6 號15」（表示被害民眾已匯
    款十五萬元進入編號六號之人頭帳戶內）等類似密語通知梁
    玉庭，再由梁玉庭自行或指示與之就附表一編號一至十所示
    案件中有犯意聯絡之譚瓊，及就附表一編號十一、十二所示
    案件中有犯意聯絡之楊志堅、楊小億，將被害民眾匯入之款
    項提出並分別轉匯至巳○○在大陸地區所指定之人頭帳戶，
    輾轉以地下匯兌之方式匯往大陸地區，巳○○可獲得渠等恐
    嚇取財金額之百分之十作為報酬。
  (二)巳○○與李世平、曾憲祥、梁玉庭、李俊賢及姓名年籍不詳
    綽號「小貫」、「阿校」等成年男子，基於共同意圖為自己
    不法所有之詐欺犯意聯絡，先由曾憲祥自不詳管道取得附表
    一編號十七所示之許峻傑帳戶後，將該帳戶之存摺、提款卡
    及密碼等物，透過貨運之方式寄至「空軍一號」客運承德站
    或三重站，由在臺灣地區之梁玉庭前往收取，梁玉庭取得該
    等人頭帳戶之提款卡後，隨即持至臺北縣三重市附近便利商
    店內之自動櫃員機測試是否可以使用，再將測試結果回報予
    曾憲祥。另由李俊賢、曾憲祥、巳○○、李世平、「小貫」
    、「阿校」等人自大陸地區撥打電話予如附表一編號十七所
    示之被害人戊○○，佯稱係其友人「國輝仔」，因欲與他人
    合資前往大陸從事怪手生意，要求商借三十萬元，惟因李嘉
    方稱並無那麼多錢，而降價為借款十萬元，致戊○○陷於錯
    誤，於九十六年五月二十九日匯款十萬元至上開許峻傑帳戶
    內，曾憲祥等人詐欺得手後即通知梁玉庭，由其於臺北縣三
    重市境內不詳之自動匯款機，將戊○○所匯入之款項提出並
    轉匯至巳○○所指定在大陸地區之人頭帳戶，輾轉以地下匯
    兌之方式匯往大陸地區。
  (三)嗣於九十六年六月六日上午七時三十分許，在臺北縣三重市
    ○○路○段一八八巷十八號五樓梁玉庭住處，經警扣得如附
    表二編號一、二、五至二十三、附表三所示之物及現金二十
    一萬九千五百元；另於同日上午七時三十分許，在臺北縣三
    重市○○路三十號三樓之一李俊賢及楊小億之住處，扣得如
    附表二編號四所示之物；復於同日上午九時五十分許，在臺
    北縣三重市○○路○段一四七號三樓三０九室楊志堅住處，
    扣得如附表二編號三所示之物。
二、案經內政部警政署刑事警察局移送臺灣板橋地方法院檢察署
    檢察官偵查起訴。
    理  由
一、本院於準備程序進行中，被告巳○○就被訴事實為有罪之陳
    述，經告知被告簡式審判程序之旨，並聽取公訴人及被告之
    意見後，裁定進行簡式審判程序。
二、前揭事實，業據被告在偵查中及本院審理時坦承不諱，並經
    共犯梁玉庭、譚瓊、李俊賢、楊志堅、楊小億分別於警詢時
    及偵查中供述綦詳，且據證人即被害人午○○、甲○○、乙
    ○○、丑○○、酉○○、未○○、己○○、丁○○、申○○
    、壬○○、子○○、丙○○、辰○○、庚○○、寅○○、癸
    ○○、卯○○、戌○○、亥○○、辛○○於警詢中證述遭恐
    嚇取財情節、證人即被害人戊○○於警詢中證述遭詐欺取財
    情節相符，復有新竹國際商業銀行匯款申請書二份、第一商
    業銀行匯款單四紙、臺中商業銀行匯款單四紙、國泰世華商
    業銀行匯款單、郵政國內匯款單、郵政跨行匯款申請書、冬
    山鄉農會匯款申請書、臺新國際商業銀行匯款申請書、彰化
    銀行匯款申請書、陽信商業銀行匯款申請書、台北富邦商業
    銀行匯款申請書、華南商業銀行匯款申請書、臺灣銀行匯款
    單、玉山銀行匯款回條各一紙、0000000000號、0000000000
    號行動電話之通訊監察譯文各一份，並有如附表二所示之物
    及犯罪所得現金二十一萬九千五百元等物扣案足資佐證。被
    告上開自白堪認與事實相符，應予採信。從而，本件事證明
    確，被告前開犯行均堪認定，應予依法論科。
二、核被告所為，係犯刑法第三百三十九條第一項之詐欺取財罪
    （附表一編號十七部分）、同法第三百四十六條第一項之恐
    嚇取財罪（附表一除編號十七以外部分）。被告與梁玉庭、
    曾憲祥、李世平及姓名年籍不詳綽號「小貫」、「阿校」成
    年男子之間，就附表一編號十七所示之詐欺取財犯行及附表
    一編號十七所示以外之恐嚇取財犯行，及與譚瓊就附表一編
    號一至十所示之恐嚇取財犯行，及與李俊賢就附表編號一至
    十六、編號十八之恐嚇取財犯行與編號十七所示之詐欺取財
    犯行，及與楊志堅、楊小億就附表一編號十一、十二所示之
    恐嚇取財犯行，分別有犯意聯絡及行為分擔，均為共同正犯
    。又被告先後多次恐嚇取財之行為，時間緊接、方法均相同
    ，顯係基於單一犯意接續為之，應各評價為接續犯，屬單純
    一罪。又被告所犯上開二罪，犯意各別，罪名不同，應分論
    併罰。爰審酌被告正值青壯之年，竟不循正途賺取所需，而
    以上開不法方式牟利，並斟酌其犯罪之動機、犯罪所得及參
    與之時間長短、被害人之人數眾多，且被害人蒙受詐騙或恐
    嚇之受害款項非微，所為嚴重破壞社會經濟秩序，更使被害
    人產生對社會的不信任感，嚴重危害社會秩序，行為均值非
    難、及其於犯罪後坦承犯行之態度等一切情狀，分別量處如
    主文所示之刑，並定其應執行之刑。
三、至扣案如附表二所示之物，或係共犯梁玉庭、楊志堅、楊小
    億等人所有之物，且編號一至二十一所示之物係供被告與其
    共犯犯恐嚇取財所用之物，編號一、二、二十二、二十三係
    供被告與其共犯犯詐欺取財罪所用之物，業據共犯梁玉庭、
    楊志堅、楊小億供述在卷，自應依刑法第三十八條第一項第
    二款規定，併予宣告沒收；另扣案之現金二十一萬九千五百
    元，係共犯梁玉庭所領得之被害人匯款款項，非屬被告或其
    他共犯所有，亦據共犯梁玉庭供述明確，自應分別發還予被
    害人，無從為沒收之諭知；另附表三所示之物，並非被告或
    其共犯所有之物，爰不予宣告沒收，附此敘明。
據上論斷，應依刑事訴訟法第二百七十三條之一第一項、第二百
九十九條第一項前段，刑法第二十八條、第三百四十六條第一項
、第三百三十九條第一項、第五十一條第五款、第三十八條第一
項第二款，刑法施行法第一條之一第一項、第二項前段，判決如
主文。
本案經檢察官顏妃琇到庭執行職務。
中    華    民    國    97    年    9     月    15    日
                  刑事第七庭  法  官  王士珮
以上正本證明與原本無異
如不服本判決應於送達後10日內向本院提出上訴狀
                              書記官  郭晉良
中    華    民    國    97    年    9     月    15    日
附錄本案論罪科刑法條全文：
中華民國刑法第339條
意圖為自己或第三人不法之所有，以詐術使人將本人或第三人之
物交付者，處5年以下有期徒刑、拘役或科或併科1千元以下罰金
。
以前項方法得財產上不法之利益或使第三人得之者，亦同。
前二項之未遂犯罰之。
中華民國刑法第346條
意圖為自己或第三人不法之所有，以恐嚇使人將本人或第三人之
物交付者，處6月以上5年以下有期徒刑，得併科1千元以下罰金
。
以前項方法得財產上不法之利益，或使第三人得之者，亦同。
前二項之未遂犯罰之。
附表一：
┌─┬───┬────────┬────┬────┬────┬──────┬───┐
│編│被害人│犯罪手法        │匯款時間│匯款金額│受款戶名│受款帳戶    │領款人│
│號│      │                │        │        │        │            │      │
│  │      │                │        │        │        │            │      │
├─┼───┼────────┼────┼────┼────┼──────┼───┤
│ 1│午○○│於96年4月27日上 │96年4月 │40,000  │盧永成  │台北富邦南京│梁玉庭│
│  │      │午10時許，撥打電│27日    │        │        │東路分行，帳│      │
│  │      │話向午○○恫稱：│        │        │        │號0000000000│      │
│  │      │因涉案逃亡中，需│        │        │        │19號（起訴書│      │
│  │      │要跑路費20萬元，│        │        │        │誤載為702168│      │
│  │      │若不支付將對其家│        │        │        │號）        │      │
│  │      │人不利等語，嗣經│        │        │        │            │      │
│  │      │降價為4 萬元，使│        │        │        │            │      │
│  │      │午○○心生畏懼而│        │        │        │            │      │
│  │      │依指示匯款。    │        │        │        │            │      │
├─┼───┼────────┼────┼────┼────┼──────┼───┤
│ 2│甲○○│於96年4月30日中 │96年4月 │150,000 │盧簡素梅│台北富邦興隆│梁玉庭│
│  │      │午，撥打電話向王│30日    │        │        │分行，帳號43│      │
│  │      │仁來恫稱：伊是「│        │        │        │0000000000號│      │
│  │      │神經」，現在在跑│        │        │        │（起訴書誤載│      │
│  │      │路，需要15萬元，│        │        │        │為434796號）│      │
│  │      │若不願支付，會到│        │        │        │            │      │
│  │      │公司並且對其家人│        │        │        │            │      │
│  │      │不利等語，使王仁│        │        │        │            │      │
│  │      │來心生畏懼而依指│        │        │        │            │      │
│  │      │示匯款。        │        │        │        │            │      │
├─┼───┼────────┼────┼────┼────┼──────┼───┤
│ 3│乙○○│於96年4月30日上 │96年4月 │100,000 │盧簡素梅│華南商業銀行│梁玉庭│
│  │      │午10時25分許，撥│30日    │        │        │仁愛分行，帳│      │
│  │      │打電話向乙○○自│        │        │        │號0000000000│      │
│  │      │稱「林口阿進」，│        │        │        │42號（起訴書│      │
│  │      │因有事情發生事情│        │        │        │誤載為111200│      │
│  │      │要籌錢跑路，需要│        │        │        │號）        │      │
│  │      │80萬元，若不願支│        │        │        │            │      │
│  │      │付，將對公司不利│        │        │        │            │      │
│  │      │等語，嗣經降價為│        │        │        │            │      │
│  │      │10萬元，使乙○○│        │        │        │            │      │
│  │      │心生畏懼而依指示│        │        │        │            │      │
│  │      │匯款。          │        │        │        │            │      │
├─┼───┼────────┼────┼────┼────┼──────┼───┤
│ 4│丑○○│於96年5月9日下午│96年5月 │150,000 │羅志雄  │東勢郵局，帳│梁玉庭│
│  │      │2時許，撥打電話 │9 日 (起│        │        │號0000000號 │      │
│  │      │向丑○○恫稱：因│訴書誤載│        │        │（起訴書誤載│      │
│  │      │為跑路需要50萬元│為11日) │        │        │為00000000號│      │
│  │      │，若不願支付，將│        │        │        │）          │      │
│  │      │對其家人不利等語│        │        │        │            │      │
│  │      │，嗣經降價為15萬│        │        │        │            │      │
│  │      │元，使丑○○心生│        │        │        │            │      │
│  │      │畏懼而依指示匯款│        │        │        │            │      │
│  │      │。              │        │        │        │            │      │
├─┼───┼────────┼────┼────┼────┼──────┼───┤
│ 5│酉○○│於96年5月10日上 │96年5月 │60,000  │陳玫宏  │三信商業銀行│梁玉庭│
│  │      │午11時許，撥打電│10日    │        │        │市前分行，帳│      │
│  │      │話向酉○○恫稱：│        │        │        │號0000000000│      │
│  │      │因為跑路需要10萬│        │        │        │號（起訴書誤│      │
│  │      │元，若不願支付，│        │        │        │載為253008號│      │
│  │      │將對其家人不利，│        │        │        │）          │      │
│  │      │後果要自己負責等│        │        │        │            │      │
│  │      │語，嗣經降價為6 │        │        │        │            │      │
│  │      │萬元，使酉○○心│        │        │        │            │      │
│  │      │生畏懼而依指示匯│        │        │        │            │      │
│  │      │款。            │        │        │        │            │      │
├─┼───┼────────┼────┼────┼────┼──────┼───┤
│ 6│未○○│於96年5月9日下午│96年5月9│150,000 │盧永成  │中國信託南京│梁玉庭│
│  │      │1時50分許，撥打 │日      │        │        │東路分行，帳│      │
│  │      │電話向未○○恫稱│        │        │        │號0000000000│      │
│  │      │：伊是跑路的黑道│        │        │        │08號（起訴書│      │
│  │      │兄弟，需要跑路費│        │        │        │誤載為200533│      │
│  │      │300萬元，若不支 │        │        │        │號）        │      │
│  │      │付將對其公司及家│        │        │        │            │      │
│  │      │人不利等語，嗣經│        │        │        │            │      │
│  │      │降價為15萬元，使│        │        │        │            │      │
│  │      │未○○心生畏懼而│        │        │        │            │      │
│  │      │依指示匯款。    │        │        │        │            │      │
├─┼───┼────────┼────┼────┼────┼──────┼───┤
│ 7│己○○│於96年5 月10日上│96年5月 │100,000 │盧永成  │台北富邦南京│梁玉庭│
│  │      │午10時50分許，撥│10日    │        │        │東路分行，帳│      │
│  │      │打電話向己○○恫│        │        │        │號0000000000│      │
│  │      │稱：因為跑路需要│        │        │        │19號（起訴書│      │
│  │      │經費20萬元，若不│        │        │        │誤載為702168│      │
│  │      │願支付，將對其家│        │        │        │號）        │      │
│  │      │人不利等語，嗣經│        │        │        │            │      │
│  │      │降價為10萬元，使│        │        │        │            │      │
│  │      │己○○心生畏懼而│        │        │        │            │      │
│  │      │依指示匯款。    │        │        │        │            │      │
├─┼───┼────────┼────┼────┼────┼──────┼───┤
│ 8│丁○○│於96年5月10日中 │96年5月 │100,000 │王進茂  │彰化商銀路竹│梁玉庭│
│  │      │午，撥打電話向呂│10日    │        │        │分行，帳號95│      │
│  │      │嵩澤恫稱：伊是黑│        │        │        │000000000000│      │
│  │      │社會的人，現在在│        │        │        │號（起訴書誤│      │
│  │      │跑路需要跑路費  │        │        │        │載為00000000│      │
│  │      │100 萬元，若不願│        │        │        │5500號）    │      │
│  │      │支付，將對其家人│        │        │        │            │      │
│  │      │不利等語，嗣經降│        │        │        │            │      │
│  │      │價為10萬元，使呂│        │        │        │            │      │
│  │      │嵩澤心生畏懼而依│        │        │        │            │      │
│  │      │指示匯款。      │        │        │        │            │      │
├─┼───┼────────┼────┼────┼────┼──────┼───┤
│ 9│申○○│於96年5月11日上 │96年5月 │100,000 │許建發  │合作金庫淡水│梁玉庭│
│  │      │午10時許，撥打電│11日    │        │        │分行，帳號90│      │
│  │      │話向申○○恫稱：│        │        │        │00000000000 │      │
│  │      │因現在在跑路，需│        │        │        │號（起訴書誤│      │
│  │      │要100萬元，若不 │        │        │        │載為00000000│      │
│  │      │願支付，將對其家│        │        │        │號）        │      │
│  │      │人不利等語，嗣經│        │        │        │            │      │
│  │      │降價為10萬元，使│        │        │        │            │      │
│  │      │申○○心生畏懼而│        │        │        │            │      │
│  │      │依指示以邱秀玲之│        │        │        │            │      │
│  │      │名義匯款。      │        │        │        │            │      │
├─┼───┼────────┼────┼────┼────┼──────┼───┤
│10│壬○○│於96年5月11日上 │96年5月 │150,000 │王進茂  │彰化商銀路竹│梁玉庭│
│  │      │午11時許，撥打電│11日    │        │        │分行，帳號95│      │
│  │      │話向壬○○恫稱：│        │        │        │000000000000│      │
│  │      │伊是外面兄弟，因│        │        │        │號（起訴書誤│      │
│  │      │為跑路需要經費  │        │        │        │載為00000000│      │
│  │      │100 萬元，若不願│        │        │        │5500號）    │      │
│  │      │支付，小弟會在公│        │        │        │            │      │
│  │      │司外面等等語，嗣│        │        │        │            │      │
│  │      │經降價為15萬元，│        │        │        │            │      │
│  │      │使壬○○心生畏懼│        │        │        │            │      │
│  │      │而依指示以林順良│        │        │        │            │      │
│  │      │之名義匯款。    │        │        │        │            │      │
├─┼───┼────────┼────┼────┼────┼──────┼───┤
│11│子○○│於96年5月14日上 │96年5月 │200,000 │陳玫宏  │三信商業銀行│楊志堅│
│  │      │午11時許，撥打電│14日    │        │        │市前分行，帳│楊小億│
│  │      │話向子○○恫稱：│        │        │        │號0000000000│      │
│  │      │因涉案逃亡中，需│        │        │        │號（起訴書誤│      │
│  │      │要100萬元作為跑 │        │        │        │載為253008號│      │
│  │      │路費，若不願支付│        │        │        │）          │      │
│  │      │，將對其不利等語│        │        │        │            │      │
│  │      │，嗣經降價為20萬│        │        │        │            │      │
│  │      │元，使子○○心生│        │        │        │            │      │
│  │      │畏懼而依指示匯款│        │        │        │            │      │
│  │      │。              │        │        │        │            │      │
├─┼───┼────────┼────┼────┼────┼──────┼───┤
│12│丙○○│於96年 5月18日，│96年5月 │50,000  │薛秀珠  │八里鄉農會，│楊志堅│
│  │      │撥打電話向丙○○│18日    │        │        │帳號00000000│      │
│  │      │恫稱：因跑路急需│        │        │        │00號        │      │
│  │      │費用數十萬元，若│        │        │        │            │      │
│  │      │不依指示匯款，將│        │        │        │            │      │
│  │      │對公司不利等語，│        │        │        │            │      │
│  │      │嗣經降價為5 萬元│        │        │        │            │      │
│  │      │，使丙○○心生畏│        │        │        │            │      │
│  │      │懼而依指示以清華│        │        │        │            │      │
│  │      │科技公司名義匯款│        │        │        │            │      │
│  │      │。              │        │        │        │            │      │
├─┼───┼────────┼────┼────┼────┼──────┼───┤
│13│辰○○│於96年5月21日上 │96年5月 │50,000  │薛秀珠  │淡水一信三芝│梁玉庭│
│  │      │午9時許，撥打電 │21日    │        │        │分社，帳號  │      │
│  │      │話向辰○○自稱羅│        │        │        │000000000000│      │
│  │      │東車站前的「阿龍│        │        │        │1 號        │      │
│  │      │」，因為現在在跑│        │        │        │            │      │
│  │      │路，尚缺450萬元 │        │        │        │            │      │
│  │      │，若不願支付，將│        │        │        │            │      │
│  │      │到其家裡去拿錢等│        │        │        │            │      │
│  │      │語，嗣經降價為5 │        │        │        │            │      │
│  │      │萬元，使辰○○心│        │        │        │            │      │
│  │      │生畏懼而依指示匯│        │        │        │            │      │
│  │      │款。            │        │        │        │            │      │
├─┼───┼────────┼────┼────┼────┼──────┼───┤
│14│庚○○│於96年5月21日上 │96年5月 │100,000 │許建發  │淡水一信三芝│梁玉庭│
│  │      │午10時許，撥打電│21日    │        │        │分社，帳號  │      │
│  │      │話向庚○○恫稱：│        │        │        │000000000000│      │
│  │      │因涉案逃亡中，需│        │        │        │0 號        │      │
│  │      │要50萬元作為跑路│        │        │        │            │      │
│  │      │費，若不願支付，│        │        │        │            │      │
│  │      │將對其家人不利等│        │        │        │            │      │
│  │      │語，嗣經降價為10│        │        │        │            │      │
│  │      │萬元，使庚○○心│        │        │        │            │      │
│  │      │生畏懼而依指示以│        │        │        │            │      │
│  │      │及第建設公司名義│        │        │        │            │      │
│  │      │匯款。          │        │        │        │            │      │
├─┼───┼────────┼────┼────┼────┼──────┼───┤
│15│寅○○│於96年5月22日上 │96年5月 │200,000 │許峻傑  │合作金庫烏日│梁玉庭│
│  │      │午11時30分許，撥│22日    │        │        │分行，帳號11│      │
│  │      │打電話向寅○○恫│        │        │        │00000000000 │      │
│  │      │稱：因涉案逃亡中│        │        │        │號（起訴書誤│      │
│  │      │，需要80萬元作為│        │        │        │載為00000000│      │
│  │      │跑路費等語，嗣經│        │        │        │號）        │      │
│  │      │降價為20萬元，使│        │        │        │            │      │
│  │      │寅○○心生畏懼而│        │        │        │            │      │
│  │      │依指示匯款。    │        │        │        │            │      │
├─┼───┼────────┼────┼────┼────┼──────┼───┤
│16│癸○○│於96年5月24日上 │96年5月 │100,000 │許峻傑  │合作金庫烏日│梁玉庭│
│  │      │午9時許，撥打電 │24日    │        │        │分行，帳號11│      │
│  │      │話予癸○○恫稱：│        │        │        │00000000000 │      │
│  │      │因為跑路需要10萬│        │        │        │號          │      │
│  │      │元，若不願支付，│        │        │        │            │      │
│  │      │將對其家人不利等│        │        │        │            │      │
│  │      │語，使癸○○心生│        │        │        │            │      │
│  │      │畏懼而依指示匯款│        │        │        │            │      │
│  │      │。              │        │        │        │            │      │
├─┼───┼────────┼────┼────┼────┼──────┼───┤
│17│戊○○│於96年5月29日上 │96年5月 │100,000 │許峻傑  │台灣企銀烏日│梁玉庭│
│  │      │午11時許，撥打電│29日    │        │        │分行，帳號48│      │
│  │      │話向戊○○自稱「│        │        │        │000000000號 │      │
│  │      │國輝仔」，並謊稱│        │        │        │（起訴書誤載│      │
│  │      │欲與友人前往大陸│        │        │        │為486196號）│      │
│  │      │從事怪手生意，而│        │        │        │            │      │
│  │      │商借30萬元，嗣經│        │        │        │            │      │
│  │      │減為10萬元，使李│        │        │        │            │      │
│  │      │嘉芳陷於錯誤而依│        │        │        │            │      │
│  │      │指示匯款。      │        │        │        │            │      │
├─┼───┼────────┼────┼────┼────┼──────┼───┤
│18│卯○○│於96年6月1日上午│96年6月1│280,000 │詹益霖  │合作金庫竹東│梁玉庭│
│  │      │11時許，撥打電話│日      │        │        │分行，帳號06│      │
│  │      │向卯○○自稱為「│        │        │        │00000000000 │      │
│  │      │林水賓」，因其老│        │        │        │號（起訴書誤│      │
│  │      │大遭通緝要跑路，│        │        │        │載為00000000│      │
│  │      │尚缺200 萬元，要│        │        │        │號）        │      │
│  │      │求匯款85萬元，若│        │        │        │            │      │
│  │      │不願支付，將對其│        │        │        │            │      │
│  │      │家人不利等語，嗣│        │        │        │            │      │
│  │      │經降價為28萬元，│        │        │        │            │      │
│  │      │使卯○○心生畏懼│        │        │        │            │      │
│  │      │而依指示匯款。  │        │        │        │            │      │
├─┼───┼────────┼────┼────┼────┼──────┼───┤
│19│戌○○│於96年6月1日上午│96年6月1│150,000 │徐欣如  │頭份田寮郵局│梁玉庭│
│  │      │12時許，撥打電話│日      │        │        │，帳號029132│      │
│  │      │向戌○○恫稱：因│        │        │        │00000000 號 │      │
│  │      │涉案要潛逃到大陸│        │        │        │（起訴書誤載│      │
│  │      │，尚需要70、80萬│        │        │        │為0000000000│      │
│  │      │元，若不願支付，│        │        │        │55號）      │      │
│  │      │將到公司放火或擄│        │        │        │            │      │
│  │      │人等語，嗣經降價├────┼────┼────┼──────┤      │
│  │      │為15萬元，使蕭登│96年6月5│100,000 │陳金興  │瑞芳郵局，帳│      │
│  │      │輝心生畏懼而依指│日      │        │        │號0000000000│      │
│  │      │示匯款。其後於96│        │        │        │7448號（起訴│      │
│  │      │年6 月5 日再撥打│        │        │        │書誤載為0062│      │
│  │      │電話予戌○○恫稱│        │        │        │7448號）    │      │
│  │      │：因警方查緝甚嚴│        │        │        │            │      │
│  │      │，懷疑其報警，要│        │        │        │            │      │
│  │      │求戌○○再匯款10│        │        │        │            │      │
│  │      │萬元等語，使蕭登│        │        │        │            │      │
│  │      │輝心生畏懼而再次│        │        │        │            │      │
│  │      │依指示匯款。    │        │        │        │            │      │
├─┼───┼────────┼────┼────┼────┼──────┼───┤
│20│亥○○│於96年6 月5 日上│96年6月5│70,000  │詹益霖  │合作金庫竹東│梁玉庭│
│  │      │午11時許，撥打電│日      │        │        │分行，帳號06│      │
│  │      │話向亥○○恫稱：│        │        │        │00000000000 │      │
│  │      │伊是兄弟在跑路，│        │        │        │號（起訴書誤│      │
│  │      │需要100 萬元作為│        │        │        │載為00000000│      │
│  │      │跑路費，若不願支│        │        │        │號）        │      │
│  │      │付，將對其家人不│        │        │        │            │      │
│  │      │利等語，嗣經降價│        │        │        │            │      │
│  │      │為7 萬元，使羅高│        │        │        │            │      │
│  │      │明心生畏懼而依指│        │        │        │            │      │
│  │      │示匯款。        │        │        │        │            │      │
├─┼───┼────────┼────┼────┼────┼──────┼───┤
│21│辛○○│於96年6月5日上午│96年6月5│400,000 │張中興  │樹林大同郵局│梁玉庭│
│  │      │11時許，撥打電話│日      │        │        │，帳號031190│      │
│  │      │向辛○○恫稱：因│        │        │        │00000000 號 │      │
│  │      │涉案逃亡中，需要│        │        │        │（起訴書誤載│      │
│  │      │50萬元作為跑路費│        │        │        │為0000000000│      │
│  │      │，若不願支付，將│        │        │        │82號）      │      │
│  │      │對其家人不利等語│        │        │        │            │      │
│  │      │，嗣經降價為40萬│        │        │        │            │      │
│  │      │元，使辛○○心生│        │        │        │            │      │
│  │      │畏懼而依指示匯款│        │        │        │            │      │
│  │      │。              │        │        │        │            │      │
└─┴───┴────────┴────┴────┴────┴──────┴───┘
附表二：
┌─┬───────────┬──────────┬───┬───────┐
│  │    扣案物            │     備註           │數量  │   所有人     │
├─┼───────────┼──────────┼───┼───────┤
│1 │NOKIA行動電話         │序號：              │1支   │   梁玉庭     │
│  │門號：0000000000      │000000000000000     │      │              │
├─┼───────────┼──────────┼───┼───────┤
│2 │SONY ERICSSON行動電話 │序號：              │1支   │   梁玉庭     │
│  │門號：0000000000      │00000000000000000   │      │              │
├─┼───────────┼──────────┼───┼───────┤
│3 │門號0000000000號行動電│                    │1支   │   楊志堅     │
│  │話（含SIM卡1張）1支   │                    │      │              │
├─┼───────────┼──────────┼───┼───────┤
│4 │門號0000000000號行動電│                    │1支   │   楊小億     │
│  │話（含SIM卡1張）1支   │                    │      │              │
├─┼───────────┼──────────┼───┼───────┤
│5 │三信商業銀行存簿      │帳號：0000000000    │1本   │   陳玫宏     │
│  │（含金融卡）          │戶名：陳玫宏        │      │              │
├─┼───────────┼──────────┼───┼───────┤
│6 │台北縣八里鄉農會存簿  │帳號：00000000000000│1本   │   薛秀珠     │
│  │（含金融卡）          │戶名：薛秀珠        │      │              │
├─┼───────────┼──────────┼───┼───────┤
│7 │合作金庫活期存款簿    │帳號：0000000000000 │1本   │   許峻傑     │
│  │（含金融卡）          │戶名：許峻傑        │      │              │
├─┼───────────┼──────────┼───┼───────┤
│8 │合作金庫活期存款簿    │帳號：0000000000000 │1本   │   許建發     │
│  │（含金融卡）          │戶名：許建發        │      │              │
├─┼───────────┼──────────┼───┼───────┤
│9 │彰化銀行存簿          │帳號：0000000000000 │1本   │   王進茂     │
│  │（含金融卡）          │戶名：王進茂        │      │              │
├─┼───────────┼──────────┼───┼───────┤
│10│淡水第一信用合作社存簿│帳號：0000000000001 │1本   │   薛秀珠     │
│  │（含金融卡）          │戶名：薛秀珠        │      │              │
├─┼───────────┼──────────┼───┼───────┤
│11│淡水第一信用合作社存簿│帳號：0000000000000 │1本   │   許建發     │
│  │（含金融卡）          │戶名：許建發        │      │              │
├─┼───────────┼──────────┼───┼───────┤
│12│合作金庫活期存款簿    │帳號：0000000000000 │1本   │   詹益霖     │
│  │（含金融卡）          │戶名：詹益霖        │      │              │
├─┼───────────┼──────────┼───┼───────┤
│13│許峻傑印章            │                    │2枚   │   許峻傑     │
├─┼───────────┼──────────┼───┼───────┤
│14│許峻傑合作金庫帳戶金融│                    │1張   │   許峻傑     │
│  │卡密碼通知書          │                    │      │              │
├─┼───────────┼──────────┼───┼───────┤
│15│郵政存簿儲金          │帳號：00000000000000│1本   │   徐欣如     │
│  │（含金融卡）          │戶名：徐欣如        │      │              │
├─┼───────────┼──────────┼───┼───────┤
│16│郵政存簿儲金          │帳號：00000000007448│1本   │   陳金興     │
│  │（含金融卡）          │戶名：陳金興        │      │              │
├─┼───────────┼──────────┼───┼───────┤
│17│郵政存簿儲金          │帳號：00000000000000│1本   │   張中興     │
├─┼───────────┼──────────┼───┼───────┤
│18│張中興印章            │                    │1枚   │   張中興     │
├─┼───────────┼──────────┼───┼───────┤
│19│張中興身分證影本      │                    │1張   │   張中興     │
├─┼───────────┼──────────┼───┼───────┤
│20│健保卡影本            │張中興              │1張   │   張中興     │
├─┼───────────┼──────────┼───┼───────┤
│22│臺灣企銀存簿          │帳號：00000000000   │1本   │   許峻傑     │
│  │（含金融卡）          │戶名：許峻傑        │      │              │
├─┼───────────┼──────────┼───┼───────┤
│23│許峻傑臺灣企銀帳戶金融│                    │ 1張  │   許峻傑     │
│  │卡密碼通知書          │                    │      │              │
└─┴───────────┴──────────┴───┴───────┘
附表三：
┌─┬───────────┬──────────┬───┬───────┐
│  │    扣案物            │     備註           │數量  │   所有人     │
├─┼───────────┼──────────┼───┼───────┤
│1 │郵政存簿儲金          │帳號：00000000000000│1本   │  陳文榮      │
│  │（含金融卡）          │戶名：陳文榮        │      │              │
├─┼───────────┼──────────┼───┼───────┤
│2 │瑞芳區農會存簿        │帳號：00000000000000│1本   │   柳秀文     │
│  │（含金融卡）          │戶名：柳秀文        │      │              │
├─┼───────────┼──────────┼───┼───────┤
│3 │瑞芳區農會存簿        │帳號：00000000000000│1本   │   林隆國     │
│  │（含金融卡）          │戶名：林隆國        │      │              │
├─┼───────────┼──────────┼───┼───────┤
│4 │基隆二信銀行存簿      │帳號：00000000000   │1本   │   林隆國     │
│  │（含金融卡）          │戶名：林隆國        │      │              │
├─┼───────────┼──────────┼───┼───────┤
│5 │印章                  │柳秀文、林隆國各1 枚│5枚   │柳秀文、林隆國│
├─┼───────────┼──────────┼───┼───────┤
│6 │林隆國身分證影本      │                    │1張   │   林隆國     │
├─┼───────────┼──────────┼───┼───────┤
│7 │提款明細              │                    │19張  │   梁玉庭     │
└─┴───────────┴──────────┴───┴───────┘


司法院資訊處製作；財團法人民間司法改革基金會備份。
